# 请教陈老师，关于合并范围

提问人：yynnlou 时间：2011-04-27 15:38:52
陈老师好！A公司于 2010 年 9 月以增资方式取得另一非同一控制下企业B的51%的股权，并具有控制权。因该项投资方向违反A公司所在集团的投资政策，A公司于 2010 年 12 月 31 日召开股东会，出具决议，拟退出投资，将股权全部转让于持股B公司49%的股东。至目前 2011 年 4 月，双方尚未就股权转让具体事宜达成一致意见，请问陈老师，这样短期控制并意向出售的子公司可以不纳入A公司 2010年度报表合并范围吗？

回答人：chenyiwei
仍应纳入合并范围。因为虽然内部批准程序存在瑕疵，但该论据不足以对抗外部第三人，并且不能否认对被投资企业而言具有控制权（对财务、经营决策的控制权，并且可以据此获取经济利益的权力）。而且，“至目前 2011 年 4 月，双方尚未就股权转让具体事宜达成一致意见”，也说明不符合“持有待售非流动资产”的定义。

回答人：chenyiwei
回复 报纸 NIEDAREN 的帖子期末资产负债表可不纳入合并。但控制权存在期间的利润表仍应纳入合并。